【裁判字號】    90,訴,199
【裁判日期】    900613
【裁判案由】    毒品危害防制條例
【裁判全文】
臺灣臺南地方法院刑事判決                            九十年度訴字第一九九號
    公  訴  人  臺灣台南地方法院檢察署檢察官
    被      告  乙○○
    指定辯護人  甲○○
右列被告因違反毒品危害防制條例案件，經檢察官提起公訴 (八十九年度偵字第一四
二一四號)，本院判決如左：
    主  文
乙○○連續販賣第二級毒品，累犯，處有期徒刑陸年。扣案第二級毒品安非他命七小
包（毛重各為二．八公克、三．二公克、○．四公克、○．四公克、○．四公克、○
．五公克、○．五公克）均沒收銷燬；扣案行動電話0000000000號沒收；
犯罪所得新臺幣參仟伍佰元沒收，如全部或一部不能沒收時，以其財產抵償之。
    事  實
一、乙○○，綽號「野狼」，於民國八十五年間因違反麻醉藥品管理條例，為本院八
    十五年度易字第七五五號判處有期徒刑六月確定，於八十五年十一月十八日執行
    完畢，復又因違反同條例為本院判處有期徒刑五年八月確定，甫於八十九年二月
    二月二十四日假釋出獄。詎乙○○於假釋期間，猶未知悔改，基於概括之犯意，
    意圖營利，以其所有行動電話0000000000為聯絡工具，先後於八十九
    年十二月十八日下午四時許，在台南縣安定鄉港南村二六四之一號乙○○家住處
    前；於同年十二月二十日下午四時三十分許，在新市鄉○○○道旁；於同年十二
    月二十日晚間十一時許，在台南縣安定鄉港南村二六四之一號乙○○家住處三樓
    ；於同年十二月二十一日下午四時許，在台南縣安定鄉港南村二六四之一號乙○
    ○家住處前，依序分別以新台幣 (下同)一千元 (○．四公克)、一千元 (○．四
    公克)、一千元 (○．四公克)、五百元 (○．二公克 )之代價，賣出第二級毒品
    安非他命予蘇建彰。嗣於八十九年十二月二十一日晚間，警察在台南縣安定鄉蘇
    厝前查獲蘇建彰施用毒品，遂命蘇建彰以所持有之0000000000號行動
    電話，聯絡乙○○所使用之0000000000號行動電話，佯稱欲購買安非
    他命半錢二千元，蘇建彰至台南縣安定鄉港南村二六四之一號乙○○住處前，正
    進行交易時，為埋伏之警察當場查獲，因而未遂，並在上址三樓乙○○房間內查
    獲第二級毒品安非他命七小包（毛重各為二．八公克、三．二公克、○．四公克
    、○．四公克、○．四公克、○．五公克、○．五公克）扣案。
二、案經台南縣警察局麻豆分局報告臺灣臺南地方法院檢察署檢察官偵查起訴。
    理  由
一、訊之被告乙○○矢口否認右揭犯行，辯稱：是蘇建彰缺錢，與伊約在新市○○道
    交付十包安非他命，由伊給付六千元予蘇某，八十九年十二月二十一日晚間，是
    蘇某聯絡要取回三分之一的安非他命，扣案安非他命七包即蘇某與伊換取六千元
    所交付，伊用掉三包，剩下七包云云。
二、但查，本案警方人員於八十九年十二月二十一日晚間，在台南縣安定鄉蘇厝前查
    獲蘇建彰施用毒品，蘇建彰係在警方人員授意下，以所持有之00000000
    00號行動電話，聯絡被告所使用之0000000000號行動電話，佯稱欲
    購買安非他命半隻（即半錢）二千元，由警方人員載蘇建彰至被告上開住處前，
    正進行交易時，即逮捕被告，並在被告房間內查獲扣案第二級毒品七包及施用毒
    品器具，業據證人蘇建彰及參與查獲之警察台南縣警察局麻豆分局麻豆派出所警
    員林士賢證述綦詳，互核相符，且有當場查獲扣案之第二級毒品七包可資佐證，
    該毒品經檢驗確係第二級毒品安非他命，有台南縣警察局麻豆分局毒品初步檢驗
    報告單附卷。本件並參照林士賢警員陳述：「我們要他（指蘇建彰）幫忙查獲上
    手，他打電話與葉某聯絡，我們都在旁邊」，可知蘇建彰以電話與被告聯絡購買
    毒品至交易時，警方人員既始終在場，被告所辯自難認係真實。次查，被告連續
    販賣毒品安非他命予蘇建彰，業經蘇建彰於警訊及偵查中證述綦詳，其陳述前後
    一致，時間、地點、金額、數量均具體明確，據其證稱每次購買毒品都是先與被
    告電話聯絡，而經調閱被告所使用行動電話十二月間通聯紀錄，八十九年十二月
    十八日、十九日、二十日、二十一日分別有與蘇建彰密集之通聯紀錄，其時間適
    與蘇建彰陳述交易毒品之時間大多相符，且距查獲之時間亦非甚久，記憶猶新，
    是上開證人蘇建彰所證堪信為真實。又被告於警訊及檢察署八十九年十二月二十
    二日偵查時均供述與蘇建彰並無恩怨，足見證人蘇建彰應無誣攀之情，雖被告嗣
    於九十年二月二日改稱為手機之事與蘇某曾有糾紛云云，但此為其事後所辯，要
    無可採。綜合上開所查一切證據，非常明確，被告犯行堪予認定。
三、核被告乙○○所為，第一次至第四次，依序分別以一千元 (○．四公克 )、一千
    元 (○．四公克)、一千元 (○．四公克)、五百元 (○．二公克 )之代價賣出第
    二級毒品安非他命，係犯毒品危害防制條例第四條第二項販賣第二級毒品罪；最
    後一次於八十九年十二月二十一日晚間，警察查獲蘇建彰施用毒品，遂命蘇建彰
    聯絡乙○○佯稱欲購買安非他命，正進行交易時，為埋伏之警察當場查獲，因而
    未遂，係犯毒品危害防制條例第四條第五項、第二項販賣第二級毒品未遂罪。被
    告先後多次既遂、未遂犯行，時間緊接，所犯為構成要件同一之罪名，顯係基於
    概括犯意反覆而為，屬連續犯，論以一連續販賣第二級毒品罪。被告非法持有安
    非他命之低度行為，已為其進而販賣之高度行為所吸收，不復另論以持有罪。查
    被告於民國八十五年間因違反麻醉藥品管理條例，為本院八十五年度易字第七五
    五號判處有期徒刑六月確定，於八十五年十一月十八日執行完畢，有刑案資料查
    註紀錄表在卷可稽，其於五年內再犯有期徒刑以上本案之罪，為累犯，依法遞加
    重其刑。惟販賣第二級毒品罪之法定本刑中之無期徒刑，依法不得加重。但本件
    被告所販賣之數量及次數不多，與坊間大盤販賣毒品之情形迥然不同，衡情若處
    以法定最低刑度，依社會一般之觀念，仍有情輕法重之情，尚可謂足堪憫恕，爰
    依刑法第五十九條規定予以減輕其刑。本件被告之刑有加重及減輕之情形，依法
    應先加後減。爰審酌被告年輕力壯，不思奮發向上，竟販賣戕害身心之安非他命
    獲利，危害社會風氣，但所得利益不多，且犯後否認犯行及其他一切情狀，量處
    被告如主文所示之刑，以示懲儆。扣案第二級毒品安非他命七小包（毛重各為二
    ．八公克、三．二公克、○．四公克、○．四公克、○．四公克、○．五公克、
    ○．五公克），依毒品危害防制條例第十八條第一項前段宣告沒收銷燬。扣案行
    動電話0000000000號，係被告犯連續販賣第二級毒品罪所用之交通工
    具，依毒品危害防制條例第十九條第三項宣告沒收。被告販賣毒品所得財物新臺
    幣參仟伍佰元，依毒品危害防制條例第十九條第一項規定宣告沒收，如全部或一
    部不能沒收時，以其財產抵償之。至於扣案之施用毒品器具一組，非違禁物，亦
    與本案無關，乃不予宣告沒收。
據上論斷，應依刑事訴訟法第二百九十九條第一項前段，毒品危害防制條例第四條第
二項、第十八條第一項前段、第十九條第一項、第三項，刑法第十一條前段、第五十
六條、第四十七條、第五十九條，判決如主文。
本案經檢察官陳昆廷到庭執行職務
中    華    民      國      九       十         年    六   月  十   三 日
                                  臺灣臺南地方法院刑事第一庭
                                          法  官
附錄本案論罪科刑法條全文：
毒品危害防制條例第四條
製造、運輸、販賣第一級毒品者，處死刑或無期徒刑；處無期徒刑者，得
併科新台幣一千萬元以下罰金。
製造、運輸、販賣第二級毒品者，處無期徒刑或七年以上有期徒刑，得併
科新台幣七百萬元以下罰金。
製造、運輸、販賣第三級毒品者，處五年以上有期徒刑，得併科新台幣五
百萬元以下罰金。
製造、運輸、販賣專供製造或施用毒品之器具者，處一年以上七年以下有
期徒刑，得併科新台幣一百萬元以下罰金。
前四項之未遂犯罰之。


司法院資訊處製作；財團法人民間司法改革基金會備份。
